# 现金流量表附表资料“其他”项目列举欢迎指正与补充

提问人：chinatukai 时间：2012-09-25 14:49:00
在补充资料中专设“其他”项目是特定地用于表现“非经营活动”，使“经营性项目”受到影响的业务，其金额可以精确得到。“其他”项目包括但不限于下列事项：（ 1 ）、权益结算的股份支付；（ 2 ）、金额较小的盘盈（不作为差错更正而作为本期损益处理）；（ 3 ）、将无法支付的往来款项，确认为营业外收支；（ 4 ）、接受的非货币性捐赠；（ 5 ）、本期由“递延收益”转入当期收入的政府补助；
（ 6 ）、已计提尚未使用的专项储备；（ 7 ）、根据诉讼进程计提的预计负债。 各单位不得将该项目作为掩饰编表数据误差的项目而成为“轧平项”项目，从而架空“直接法”与“间接法”相互验证的立法思想。如果直接法结果与之有差异，应检查直接法的分析过程。

回答人：chenyiwei
回复 chinatukai 的帖子
第 2 项应该是非同一控制下企业合并中计入营业外收入的负商誉。
第 3 项，如果明知是融资费用，则应在利润表上计入财务费用，相应现金流量表的正表中计入筹资活动现金流量，间接法中通过“财务费用”项目来平衡，而不应计入“其他”项。 第 4 项，非货币性交易中的营业外收支实际上是换出资产的处置损益，应根据换出资产的性质计入相应的间接法项目，如“处置非流动资产的损失（减收益）”等，不应计入“其他”。 第 7 项，如果通过“以前年度损益调整”科目进行帐务处理，则报表上应相应追溯重述前期比较数据，相应地现金流量表也需要重述，因此不会用到间接法的“其他”项目的。 其他基本赞同。

回答人：chenyiwei
回复 chinatukai 的帖子
1 、如果是常规的非货币性资产交换，则在具有商业实质的情况下，应当以换出资产的公允价值作为换入资产的取得成本。因此你说的案例中，尽管换入资产的公允价值是 21 万，但其入账价值（初始计量金额）仍然是换出资产的公允价值，即 20 万元。
2 、如果涉及业务或经营性资产的整体置换，则这种情况往往伴随着控制权的转移，有可能要优先适用企业合并准则，并且有可能形成反向购买。在这种情况下，适用非货币性资产交换准则的可能性就比较小。

提问人：飘雪～ 时间：2012-09-26 15:51:56
回复 liubin988513 的帖子
票据保证金变动一般放在其他应收款的变动是否也可以？

回答人：chenyiwei
也可以。但前提是票据保证金的收付变动在正表中作为经营活动现金流量列报。

提问人：呼叫帮助 时间：2013-01-26 23:10:23
回复 chenyiwei 的帖子
对于放在现金流量表中的“其他”，我这样理解不知是否准确，在现金流量表中除已列示的项目外，该列示的项目影响净利润，或影响现金流量的，就需要列示在“其他”项目中？

回答人：chenyiwei
对净利润和经营现金流影响不一致的项目是需要在间接法中调整的。但绝大部分调整项目均可归入已经明确列出的项目，计入“其他”的项目很少见。

提问人：lileihome 时间：2013-02-01 21:02:40
回复 chenyiwei 的帖子
绝大部分调整项目均可归入已经明确列出的项目，计入“其他”的项目实务中是很少填写的，请示老师
对净利润和经营现金流量影响不一致的项目是需要在间接法中调整的 还是对净利润和现金流量影响不一致的项目是需要在间接法中调整的 还是 对净利润或经营现金流量影响不一致的项目是需要在间接法中调整的 还是对净利润或现金流量影响不一致的项目是需要在间接法中调整的

回答人：chenyiwei
对净利润和经营现金流量影响不一致的项目是需要在间接法中调整的。因为调节起点是净利润，终点是经营现金流。

提问人：随便逛的 CPA 时间：2013-02-02 13:39:12
楼主列示的确实应该只有1/5/6项，另外实际中外币资金的汇兑损益、融资款项的汇兑损益我都放这个“其他”项了，还有合并报表时的外币现金流折算差异。真心期望相关部门能给个详解。

回答人：chenyiwei
必要时可计入“财务费用”项目。

提问人：复制忍者卡卡西 时间：2013-02-02 15:49:12
外币报表折算这块是不是也会“其他”列示？

回答人：chenyiwei
应不会。这是其他综合收益项目，不影响净利润。后续处置子公司股权导致丧失控制权时，该其他综合收益转出计入损益，在合并利润表和合并现金流量表上通常反映在投资收益中。

提问人：xmfeng72 时间：2013-02-02 21:17:16
其实，还有一项，大家接触的也较多，但也容易忽视，就是存货跌价准备。例如：某公司 2011 年度计提库存商品跌价准备 100 万元，在 2012 年度实现销售，该跌价准备转回时冲减了主营业务成本，影响了净利润，但不影响主表经营活动现金流量，所以需要在附表“其他”中进行调整。

回答人：chenyiwei
个人建议此情况下的跌价准备转销放入“存货的减少（减增加）”。

提问人：homeli 时间：2013-02-06 11:22:32
回复 chenyiwei 的帖子
在编制现金流量附表是，对净利润和经营现金流影响不一致的项目是需要在间接法中调整的。可我有个疑惑，我认为固定资产折旧和无形资产摊销影响净利润但是不影响经营现金流，可是为什么要加回？

回答人：chenyiwei
正是因为折旧、摊销虽然影响净利润但不影响现金流，所以才需要加回。

提问人：卢龙小先生 时间：2013-02-06 15:49:04
请教陈版：按新会计准则规定公司计提的安全生产费、维简费等计入专项储备，原企业会计制度中计入专项应付款，请问新准则层面下在现金流量表附表中按业务实质是不是该归类入“经营性应付项目的增加”比较合适啊？归入“其他”合适吗？

回答人：chenyiwei
因为新准则下的专项储备不是负债而是权益项目，所以放入“其他”更合适。我们认为目前专项储备的会计处理规定不合理，不是因为把专项储备计入权益，而是在计提时计入成本、费用。

提问人：homeli 时间：2013-02-06 23:42:24
回复 chenyiwei 的帖子
对于固定资产盘盈，是否应放在现金流量表中“其他”项下？

回答人：chenyiwei
按照准则要求,固定资产盘盈应属于重大前期差错，应追溯调整前期比较报表。因此对本期现金流量表无影响。

提问人：homeli 时间：2013-02-07 10:57:20
回复 chenyiwei 的帖子
在审计时考虑到金额较小就没有作为差错进行了期初数调整，故此全部进行了当期损益，我认为固定资产盘盈虽然不影响经营现金流量但是影响到净利润，所以放在其他项中调整，是否正确？

回答人：chenyiwei
如果盘盈因为金额较小而计入了当期营业外收入，则间接法部分中也可列入“其他”项目。

提问人：lwll 时间：2013-02-07 17:31:15
回复 chenyiwei 的帖子
对于固定资产盘盈、盘亏（金额较小）和存货盘盈、盘亏若不放在现金流量表附表中其他项下，应该放在哪里最合适？

回答人：chenyiwei
小额（不重大）的存货盘盈盘亏可以体现在存货增减中；固定资产盘盈盘亏可以通过固定资产报废损失或者固定资产处置净损益等项目调节。

提问人：郑晓旭 时间：2013-02-16 16:43:45
接爱非货币捐赠算不算？

回答人：chenyiwei
如果接受非货币性捐赠确实具有商业实质，符合确认为营业外收入的条件的，则可以算。

提问人：郑晓旭 时间：2013-02-17 14:14:21
回复 郑晓旭 的帖子
国外本社无偿提供的用于试做的材料是否具有商业实质呢？

回答人：chenyiwei
很可能不具有商业实质，因为这种交易很可能是基于两者之间的母子公司的特定关系而发生的，换到无关联方关系的独立第三方之间就不会发生。

提问人：1091 时间：2013-03-02 15:26:30
根据诉讼进程计提的预计负债，也应放入“其他”吧

回答人：chenyiwei
也可以这样理解。但实务中更多是计入“经营性应付项目的增加”。

提问人：zhongzhao433 时间：2013-03-05 16:16:32
回复 chenyiwei 的帖子
诉讼事项引起而计提的预计负债，对应的营业外支出是否在其他里反映（二审判决还没下来）？

回答人：chenyiwei
也可以。毕竟和经营性应付项目还是有区别的，不应混入。

提问人：hcl1986 时间：2013-03-27 08:05:19
回复 chenyiwei 的帖子
陈版，能否解释一下你谈到的几点为什么计入现金流量表附表其他。

回答人：chenyiwei
这些项目都不属于经营性应收、应付项目的增减变动（如股份支付对应的是权益项目的变动），在附表的现有项目中也没有适合的其他项目，所以只能在“其他”项目中填列。

提问人：zico9999 时间：2013-08-05 17:47:16
陈版：上年受限制资金，本期释放！相应的变动计入哪里合适？间接法放其他？

回答人：chenyiwei
上年度该笔资金进入受限制的状态时，现金流量表的直接法和间接法分别计入了什么项目？本年度解冻时按照同一原则计入对应项目即可。

提问人：guizilaile00 时间：2014-03-14 09:47:31
可供出售金融资产公允价值变动计提的递延所得税负债，是在递延所得税负债那里调整为 0 ，还是上面反映递延所得税负债的数字，在其他那里进行抵减呢？

回答人：chenyiwei
“递延所得税负债的增加”项目所反映的是递延所得税负债增减变动数中对应递延所得税费用的部分，因此与可供出售公允价值变动对应的递延所得税负债的变动不列入此项。也就是你说的“在递延所得税负债那里调整为0”。

提问人：yemingzhu1980 时间：2015-01-21 16:09:33
陈老师，我现在审计的企业， 14 年企业没有收入、费用什么也没有，因此本年净利润为 0 。资产负债表上应收、应付项目都有余额，累计折旧也有计提 ，请问现金流量表附表当中将净利润调节为经营活动现金流量净额还有必要填写吗？（企业只编写现金流量表主表，现金流量表附表由我们编写）
我认为应填写，但现在的结果是附表中的经营活动现金流量净额与主表上的现金流量净额差距很大？差距原因在那里那？谢谢陈老师。

回答人：chenyiwei
该企业计提折旧、摊销等的对应科目是什么？如果计入在建工程成本的，则这部分折旧、摊销等不纳入间接法中的调节项目。

提问人：5003138 时间：2015-03-15 00:12:35
请教陈版，如果处置子公司，因合并资产负债表不合并被处置子公司的期末资产与负债，那么在编制合并现金流量表补充资料时，计算经营性应收应付项目时，是否应包含被处置子公司处置日的期末余额。我认为应该要计算，因为被处置子公司的现金流量要合并进来。还是通过“其他”项目来进行调整。多谢！

回答人：chenyiwei
被处置子公司对经营性应收应付项目变动的影响仅计算到处置日，即年初和处置日的经营性应收应付项目余额相比较。处置日经营性应收应付项目减少到零并不对应于经营活动现金流量，因此不纳入补充资料中调整。该调整项目用不到“其他”项目的。